臺灣士林地方法院刑事判決
111年度金訴字第305號
公  訴  人  臺灣士林地方檢察署檢察官
被      告  柯念庭



選任辯護人    賴佩霞律師（法扶律師）
上列被告因違反洗錢防制法等案件，經檢察官提起公訴（110年
度偵字第22415號、111年度偵字第309號），本院判決如下：
    主    文
柯念庭無罪。
    理    由
一、公訴意旨略以：被告柯念庭明知任意將金融帳戶提供他人使
    用，並依他人指示提款或轉帳、匯款，常與詐欺等財產犯罪
    密切相關，極有可能遭詐欺犯罪者利用作為人頭帳戶，便利
    詐欺犯罪者用以向他人詐騙款項，使不知情之被害民眾將受
    騙款項匯入各該帳戶內，再趁被害民眾匯款後、察覺遭騙而
    報警前之空檔期間，由提供帳戶之人提領款項後轉交該詐欺
    犯罪者，或由詐欺犯罪者自行轉出款項，以確保詐欺犯罪所
    得，且受詐騙人匯入款項遭提領後，即產生遮斷資金流動軌
    跡之效果，一旦基於共同犯罪之意思，允為提供帳戶、著手
    前揭提領或移轉詐欺贓款之任務，即屬參與詐欺、洗錢犯罪
    之實行；竟仍基於與他人共同詐欺取財、洗錢之不確定故意
    ，於民國110年10月19日，將其申設之聯邦商業銀行（下簡
    稱：聯邦銀行）帳號0505XXXX1481號（下簡稱：聯邦銀行帳
    戶）、彰化商業銀行（下簡稱：彰化銀行）帳號539050XXXX
    9900號等帳戶（下簡稱：彰化銀行帳戶，以上2帳戶合稱本
    案帳戶）之存摺封面照片，透過line軟體傳送予年籍不詳之
    人，而將上開帳戶提供他人使用。而取得該等帳戶資料之某
    詐欺集團所屬成員，於同年月26日，透過line軟體，分別假
    冒是吳淑娟、羅時同之親友，要向其等借錢周轉，致使吳淑
    娟、羅時同陷於錯誤，於同日分別匯款新臺幣（下同）10萬
    元、5萬元至被告本案帳戶，被告再依年籍不詳之人指示，
    於同日將上開款項領出後，轉交予年籍不詳之人，因認被告
    涉犯刑法第339條第1項之詐欺取財及洗錢防制法第14條第1
    項之洗錢等罪嫌。
二、按犯罪事實應依證據認定之，無證據不得認定犯罪事實；不
    能證明被告犯罪者，應諭知無罪之判決，刑事訴訟法第154
    條第2項、第301條第1項分別定有明文。又認定犯罪事實所
    憑之證據，雖不以直接證據為限，間接證據亦包括在內，然
    無論何者，其為訴訟上之證明，須於通常一般之人均不致有
    所懷疑，而得確信其為真實之程度者，始得據為有罪之認定
    ，倘檢察官提出之證據，不足為被告有罪之積極證明，或其
    指出證明之方法，無從說服法院以形成被告有罪之心證，基
    於無罪推定之原則，自應為被告無罪判決之諭知（最高法院
    76年度台上字第4986號、92年度台上字第128號判決意旨參
    照）。再如非基於自己自由意思而係因遭詐欺等原因而提供
    金融帳戶之人，因無犯罪之意思，亦非認識收受其金融帳戶
    者將會持以對他人從事詐欺取財，則其單純受利用，尚難以
    詐欺取財罪責相繩。具體而言，倘若被告因一時疏於提防、
    受騙，輕忽答應，將其帳戶提供他人使用，不能遽行推論其
    有預見詐欺取財犯罪之主觀犯意（最高法院108年度台上字
    第115號判決意旨參照）。　　
三、公訴意旨認被告涉犯前揭共同詐欺取財及一般洗錢罪嫌，無
    非係以被告之供述、告訴人吳淑娟及羅時同於警詢之指訴、
    被告之本案帳戶交易明細、被告與詐欺集團LINE對話紀錄等
    為其主要論據。
四、訊據被告固坦承本案帳戶存摺、提款卡均為其本人所持有，
    且告訴人2人遭詐欺集團詐騙，告訴人吳淑娟於110年10月26
    日9時47分許匯款10萬元至被告聯邦銀行帳戶，被告於同日1
    1時12分許前往自動櫃員機提領10萬元，並交予詐欺集團指
    定之人；告訴人羅時同則於同日14時46分許，匯款5萬元至
    被告彰化銀行帳戶，被告則於同日14時58分起迄同日時59分
    許分別提領2萬元、2萬元、1萬元後，交予詐欺集團指定之
    人等情予以肯認，惟堅詞否認有何詐欺取財及一般洗錢之犯
    行，辯稱：我於110年10月15日接到1名自稱是台新銀行「楊
    專員」的電話，問我需不需要辦貸款，然後要我加LINE聯繫
    ，「楊專員」跟我說我的財力不足，需要補財力證明便於貸
    款，又拉我加入LINE群組，群組裡面有我、「楊專員」和1
    位「陳姓會計師」(LINE名稱：Marx Chen)，「陳姓會計師
    」要我準備3家銀行存摺、印章和網路銀行、約定轉帳，後
    來又有1位「林主任」(LINE名稱：Gordon 林)跟我聯絡，說
    會有錢匯進我的帳戶，以提高我的財力證明，到時候要將錢
    領出來交還他們，我才依「林主任」的指示將匯入我帳戶的
    款項提出，交給自稱是「林主任」助理的人，我不知道那是
    詐欺集團詐騙告訴人2人的款項，我也是被詐欺集團所騙等
    語。經查：
　㈠本案帳戶係被告所有，而不詳詐欺集團成員於110年10月23日
    22時許，撥打電話予告訴人吳淑娟，諉稱係其弟弟的媳婦，
    要求吳淑娟加入LINE後，復於同年月25日9時30分許，以LIN
    E和吳淑娟聯繫，佯稱急需錢周轉云云，致其因此陷於錯誤
    ，於同年月26日9時47分許匯款10萬元至被告聯邦銀行帳戶
    ，而被告則依「林主任」之指示，於同日11時12分許前往自
    動櫃員機提領10萬元，並交予「林主任」指定之人；又詐欺
    集團成員於110年10月25日19時起，撥打電話予告訴人羅時
    同，諉稱係其妹妹的女兒，並要求羅時同加入LINE，復於同
    年月25日9時30分許，以LINE與羅時同聯繫，佯稱要請其幫
    忙代墊款項云云，致其陷於錯誤，於同年月26日15時許匯款
    5萬元至被告彰化銀行帳戶，被告則於同日14時58分起迄同
    日時59分分別提領2萬元、2萬元、1萬元後，交予「林主任
    」指定之人等節，業據證人即告訴人吳淑娟及羅時同於警詢
    時證述明確（偵22415卷第19、20、96至98頁）相符，且告
    訴人吳淑娟部分，有卷存告訴人吳淑娟與詐欺集團LINE對話
    紀錄截圖（同上偵卷第31至37頁）、郵政跨行匯款申請書（
    同上偵卷第29頁）、被告聯邦銀行帳戶申設資料及存摺存款
    明細（同上偵卷第45至51頁）、高雄市政府警察局前鎮分局
    一心路派出所受(處)理案件證明單（同上偵卷第23頁）、受
    理各類案件紀錄表（同上偵卷第25頁）、受理詐騙帳戶通報
    警示簡便格式表（同上偵卷第39頁）、金融機構聯防機制通
    報單（同上偵卷第41頁）、內政部警政署反詐騙諮詢專線紀
    錄表（同上偵卷第27、28頁）可證；而告訴人羅時同部分，
    則有告訴人羅時同臺灣銀行帳戶存摺封面及內頁交易明細影
    本（同上偵卷第102頁）、臺灣銀行匯款申請書(2)回條聯（
    同上偵卷第101頁）、彰化銀行110年12月17日彰作管字第11
    020013645號函檢附彰化銀行帳戶存摺存款帳號資料及交易
    明細查詢（同上偵卷第113至124頁）、高雄市政府警察局苓
    雅分局三多路派出所受(處)理案件證明單（同上偵卷第93頁
    ）、受理各類案件紀錄表（同上偵卷第92頁）、受理詐騙帳
    戶通報警示簡便格式表（同上偵卷第100頁）、內政部警政
    署反詐騙諮詢專線紀錄表（同上偵卷第89、90頁）在卷可參
    ，上開客觀事實亦為被告、辯護人所不爭執，是本案帳戶確
    遭詐欺集團成員作為詐騙告訴人2人之犯罪工具固堪認定，
    然上開客觀事實，尚無從逕認被告涉犯詐欺取財罪及一般洗
    錢罪嫌。
　㈡公訴意旨以被告提供本案銀行帳戶資料及提領告訴人2人款項
    之行為，認其涉犯上開罪嫌。惟查：
　⑴按刑法上之故意，可分為直接故意與不確定故意（間接故意
    ），行為人對於構成犯罪之事實，明知並有意使其發生者，
    為直接故意；行為人對於構成犯罪事實，預見其發生而其發
    生並不違背其本意者，為間接故意。又刑法詐欺罪雖不處罰
    過失，然「有認識過失」與「不確定故意」二者對犯罪事實
    之發生，均「已有預見」，區別在於「有認識過失」者，乃
    「確信」該事實不會發生，而「不確定故意」者，則對於事
    實之發生，抱持縱使發生亦「不在意」、「無所謂」之態度
    。再者，對於社會上人事物之警覺性與風險評估，本因人而
    異，且詐騙手法日新月異，詐欺集團成員大多能言善道、鼓
    舌如簧，盡其能事虛捏誆騙，故是否受騙實與個人教育、智
    識程度、社會背景非必然相關，此觀諸各種詐騙手法雖經政
    府大力宣導，媒體並大幅報導，仍有眾多被害人持續受騙上
    當，即可知悉。且詐欺犯罪之被害者，除遭詐騙錢財外，亦
    有可能遭詐騙個人證件、金融機構存摺、行動電話門號等物
    ，甚至尚有在不知情之狀況下遭詐欺集團設局利用出面領款
    之人，自不得僅以應徵工作或辦理貸款者乃出於任意性交付
    金融帳戶存摺、金融卡及密碼等資料，再憑空佐以虛幻、浮
    動之通常人標準應有之客觀合理智識經驗，即率爾認定渠等
    必有幫助或參與詐欺取財之認知及故意。因此，交付或輾轉
    提供金融帳戶等工具性資料之人是否參與或幫助詐欺取財罪
    ，既有受詐騙始交付之可能，就渠等是否確係出於直接或間
    接故意之認識而為參與或幫助詐欺之行為，自應按證據法則
    從嚴審認。倘有事實足認提供金融帳戶等工具性資料者顯有
    可能係遭詐騙所致，或該等資料歷經迂迥取得之使用後，已
    然逸脫原提供者最初之用意，乃提供者所不知或無法防範，
    此時，復無明確事證足以確信提供金融帳戶等工具性資料者
    ，有何直接或間接參與或幫助犯罪故意，因而對於其主觀犯
    意存有合理懷疑時，基於罪疑唯輕、有疑唯利被告之刑事訴
    訟原則，自應為有利於行為人之認定，以免逸脫無罪推定原
    則。
　⑵被告稱其於110年10月15日某時許有台新銀行自稱楊專員之人
    與其聯繫，問其需不需要貸款，隨後要被告加他LINE好友，
    然後再將被告拉入群組，內有「楊專員」、「陳姓會計師」
    ，之後係「陳姓會計師」要求被告提供本案帳戶等資料，嗣
    後再由自稱「林主任」之人表示之後會有資金匯進本案帳戶
    ，要被告等候通知，「林主任」叫被告把錢提領出來後再交
    回給「林主任」指定之助理等情，業據被告提出其與詐欺集
    團成員暱稱「楊專員」、「陳姓會計師」、「林主任」LINE
    頁面資訊及對話紀錄之截圖（偵22415卷第53至60頁）在卷
    可佐，上揭情狀，核與被告所辯稱其提供前述資料之目的係
    為辦理貸款乙節，要屬吻合，可認被告上開辯詞非虛。
　⑶觀諸被告提出之上開LINE對話紀錄可知，「楊專員」之照片
    為「台新銀行」之標誌（同上偵卷第53頁），而上開台新銀
    行標誌當會使一般社會大眾誤認「楊專員」真係銀行人員，
    使被告鬆懈戒心，而與對方開啟關於貸款事宜之交談。又「
    楊專員」開始與被告對話後，即以協助被告辦理貸款為由，
    要求被告提供身分證正反面，嗣後「陳姓會計師」跟被告說
    要把匯入其帳戶的錢在24小時內償還，若未依約定歸還就涉
    犯侵占、竊盜跟詐騙等罪責，並要求被告手持身分證拍照並
    傳送，以及提供公司名稱、電話、地址、3個存摺封面、書
    證件正反面、2個緊急聯絡人姓名、關係、電話、現居地、
    電話、薪轉帳戶封面及內頁6個月、戶籍謄本等資料，有前
    引LINE對話紀錄截圖（同上偵卷第54、55頁）可參。上開LI
    NE對話所呈現內容與被告所辯內容尚屬吻合，且提供個人身
    分證件以及親屬之緊急聯絡人資料亦與一般申辦貸款必須提
    供之資訊相符，若被告對於交付資料之對象可能係詐欺集團
    乙節有所預見，是否仍可能交付包括自己與親人之個人資料
    予對方，似非無疑，是被告辯稱當時一時不察，誤信「楊專
    員」、「陳姓會計師」、「林主任」等人皆為台新銀行之員
    工，尚難認有違悖常情之處。
　⑷再被告固為心智正常、有相當社會經驗之人，然誠前所述，
    社會上不乏高學歷、理性之人遭詐騙之案例。又LINE目前已
    經成為多數人日常生活的一部分，除了是社交軟體，能夠用
    來聯絡朋友間情誼以外，也是購物、工作徵才的平臺，尤其
    當時正逢新冠肺炎在全球肆虐之時期，透過網路以進行日常
    工作(居家辦公、線上上課)、生活（線上購物）等模式，已
    在斯時變為常態，是被告僅透過LINE與「楊專員」、「陳姓
    會計師」、「林主任」等人聯繫，顯與當時之生活情狀無違
    。而承前所述，「楊專員」之LINE首頁明確記載「台新銀行
    」，衡情一般人均會認為「楊專員」確係該銀行之員工，不
    會輕易聯想到詐騙集團竟然會以此明目張膽之方式詐騙他人
    ，難期被告可立即察覺異狀，是被告因此誤信「楊專員」、
    「陳姓會計師」、「林主任」所述可利用匯入、轉出及提領
    款項之方式，製造金流、財力證明，以俾美化其資力、條件
    ，使其得以順利獲得貸款之說法，方提供其前開帳戶資料予
    對方，此情尚非不能想像或不可理解之作法。是本件應係被
    告辦理貸款過於急切，始讓詐欺集團成員趁隙施用詐術得逞
    ，致其誤信對方所言將款項匯入其帳戶是為了美化帳戶及順
    利取得貸款之說法，而提供本案帳戶資料。就此而論，尚難
    逕認被告係在已預見其帳戶資料可能淪為詐欺取財或洗錢之
    工具下，仍提供予不具信賴關係之人，容任對方為不法之用
    途。
　⑸況且，詐欺集團僅取得被告本案帳戶之帳號資料，並未取得
    本案帳戶之金融卡與密碼，已與詐欺集團要求寄送存摺、金
    融卡（含密碼）之詐騙手法有所不同，是以被告主觀上得否
    預見所交涉之對象係詐欺集團，及其所提供之本案帳戶資料
    將遭詐欺集團用作為詐騙本案告訴人2人匯款之用，甚至對
    本案詐欺集團前開所為有所容任，亦屬有疑。另被告雖同意
    「楊專員」、「陳姓會計師」、「林主任」等人增加財力證
    明（即美化帳戶）之意見，然被告目的僅在於儘速取得貸款
    而已，無從逕認被告有容任本案帳戶作為詐騙一般民眾之工
    具使用；又所謂「美化帳戶」以申辦貸款者，未必自始即無
    還款能力及真意，或其嗣後必然欠債不還，而當然具有詐騙
    貸款方以交付借款之詐欺意圖，且無論被告提供本案帳戶資
    料，藉以製作金流而美化帳戶之舉，是否另涉訛詐其欲申辦
    貸款之對方，然此與其提供本案帳戶作為詐騙本案告訴人2
    人之工具使用，是否應成立詐欺取財等罪乙節，對象既屬不
    同，行為模式及判斷要件亦互異，自屬二事，是無論被告是
    否另涉訛詐前揭貸款方之罪嫌，仍無從遽認被告即同時有與
    詐欺集團共同對不特定民眾施詐之意圖，將二者混為一談，
    推認被告即有詐欺或洗錢之犯意。
　⑹至被告本案帳戶有他人匯入之款項， 因非屬被告所有，被告
    經「楊專員」、「陳姓會計師」、「林主任」告知係美化帳
    戶之用，因而依指示提領本案帳戶匯入之款項，被告自無拒
    絕之理，殊難苛責被告應洞悉其為詐騙手法，是以被告未經
    仔細查證，輕信「楊專員」、「陳姓會計師」、「林主任」
    之言，固有疏失不夠警覺之處，惟此思慮未周與其主觀上預
    見及容任他人遂行不法行為，仍屬有別；況一般人若無擔保
    品，要向金融機構申請貸款，並非易事，故如信用具有瑕疵
    ，復無擔保品而需款孔急者，轉向接受地下錢莊高額利息或
    透過代辦公司支付代辦費用藉此取得貸款之情形，時有所聞
    ，實難期待該等民眾於此情境尚能理性辨別是否詐欺集團佯
    裝代辦公司或銀行專員騙取金融帳戶資料使用。被告與「楊
    專員」、「陳姓會計師」、「林主任」聯繫時，正值被告思
    謀幫父親解決家裡困境之際（偵22415卷第77頁），佐以被
    告之前未曾有交付金融帳戶之詐欺取財案件經法院判決之前
    科紀錄，此有臺灣高等法院被告前案紀錄表附卷可參，且從
    詐欺集團常用「美化帳戶」之手法，輕易騙取他人帳戶存摺
    等資料，顯見不少人均認為個人金融帳戶如有高額現金匯入
    ，可能較易獲得金融機構同意辦理個人貸款，才會成為詐欺
    集團慣用之詐術手段。是被告因一時思慮不周，受對方欺矇
    而誤信「楊專員」、「陳姓會計師」、「林主任」所稱「美
    化帳戶」等詞為真，因而提供本案帳戶資料，核屬可能，尚
    難逕認被告有預見可能遭騙之情事，即無從執此遽認被告有
    縱令其帳戶遭詐欺集團使用，也不違背其本意之詐欺取財及
    洗錢之不確定故意。
　⑺觀諸被告之彰化銀行帳戶存摺存款帳戶資料及交易明細查詢
    可知（偵22415卷第115至124頁），上開彰化銀行帳戶是被
    告之薪資轉帳帳戶，是被告若確有幫助詐欺之不確定故意，
    以現今本人申辦銀行帳戶並非難事之狀況下，大可申辦一新
    立帳戶提供予對方，然被告卻提供自身供薪資轉帳用之帳戶
    ，堪認其提供彰化銀行帳戶時，主觀上亦認為不會遭對方非
    法使用。另依一般常理觀之，提供自己帳戶供詐欺集團匯款
    並為提領，顯然將讓自己留下領款之紀錄及證據，被告如何
    可能明知自己為犯罪行為而仍自曝犯罪者身分，事後讓檢警
    單位循線追緝之理，故若非有高額利潤可圖，一般具有正常
    智識之人應不至於鋌而走險；且倘如公訴意旨所指被告有預
    見對方將會利用其本案帳戶從事犯罪行為，主觀上應知悉「
    楊專員」等人所稱辦理貸款乙事，乃屬虛偽不實，其若仍願
    意基於幫助詐欺取財及幫助洗錢之未必故意提供本案帳戶資
    料，衡情應無可能平白無償提供本案帳戶資料，佐以被告於
    偵查及本院審理時自陳在吉野家工作，每月有5萬餘元以上
    之固定收入，有偵查筆錄（同上偵卷第75頁）、本院審判筆
    錄（本院金訴卷第56頁）、彰化銀行帳戶存摺存款帳號資料
    及交易明細查詢（同上偵卷第113至124頁）附卷可佐，被告
    顯無與詐欺集團同為詐欺取財及洗錢犯行之動機。是在被告
    未獲得任何報酬或利益之情形下，倘其如對於本案帳戶可能
    遭詐欺集團使用一情可得而知，應無甘犯刑責、自陷囹圄，
    平白將本案帳戶資訊提供予他人使用之理，由此更徵被告主
    觀上並無預見其提供本案帳戶資料時，會遭詐欺集團作為人
    頭帳戶之用。　
　⑻另由前揭LINE對話內容所呈，被告後續於110年10月28日試圖
    向「林主任」詢問其本案帳戶為何變成警示帳戶，「林主任
    」仍向被告訛稱「照實說，會計師要幫你做財力證明」，當
    被告再向「林主任」表示「我打過去了，他說我是詐欺案件
    的人頭戶」，「林主任」僅回答「等一下我問清楚，再打給
    妳」後均再無任何回覆，而「楊專員」、「陳姓會計師」及
    「林主任」則接續退出群組，有卷存上開LINE對話紀錄（偵
    卷第59、60頁）可參，顯見被告經銀行告以其銀行帳戶業已
    遭列為「警示帳戶」後，被告仍繼續與「林主任」聯繫、確
    認，並一再詢問「林主任」其帳戶為何會變成警示帳戶，足
    見被告斯時仍未察覺「楊專員」、「陳姓會計師」「林主任
    」係假扮銀行業者之詐欺集團成員。是從被告事後知悉「楊
    專員」、「陳姓會計師」、「林主任」所告知之申辦貸款程
    序係屬騙局後之驚慌舉措、試圖以LINE聯繫均未獲回應之情
    形整體觀之，則被告抗辯其係因申辦貸款而依「楊專員」、
    「陳姓會計師」、「林主任」指示提供帳戶資料及提領款項
    ，並不知對方是詐欺集團等語，尚非不可採信。
　⑼綜上，審酌被告為資金需求者之弱勢地位，其因申辦貸款而
    受騙致提供其本案帳戶資料予詐欺集團，並誤認本案告訴人
    2人匯入款項係詐欺集團為美化其帳戶之用，進而依詐欺集
    團指示提領款項，並將款項交付予詐欺集團指定之人，難認
    其主觀上可預見自稱「楊專員」、「陳姓會計師」、「林主
    任」之人可能將本案帳戶供作詐騙本案被害人之用，亦無從
    逕認被告與該詐欺集團有詐欺取財與洗錢之犯意聯絡與行為
    分擔至明。
　⑽末徵之以「貸款」、「詐欺」為關鍵字，搜尋法務部檢察書
    類查詢系統之不起訴處分書，均可發現有相當多的案件是民
    眾有資金需求，但遭不詳人士盜取個資，假冒銀行人員以LI
    NE與民眾聯繫，要求民眾配合財力包裝，而指示民眾為收受
    、提領及交付詐欺款項之行為，與本案之案情高度相似。由
    此可見，此有一定規模之詐欺形態，可能有詐欺集團在其中
    運作，民眾面對此一形態之詐欺犯罪極易上當，益足以佐證
    被告確實是受詐欺集團所騙而為本案行為，本身並無詐欺及
    洗錢之犯意至明。　
五、綜上所述，被告雖提供本案帳戶資料予詐欺集團，並有提領
    本案告訴人2人款項之行為，惟其主觀上難認與詐欺集團成
    員有何犯意聯絡、行為分擔之情。從而，本件檢察官認被告
    涉嫌前揭犯行所憑之證據，尚未達於通常一般之人均不致有
    所懷疑，而得確信其為真實之程度，無法形成被告確有公訴
    人所指詐欺取財、一般洗錢犯行之有罪心證，揆諸前開說明
    ，自應為被告無罪之諭知，以昭審慎。
據上論斷，應依刑事訴訟法第301條第1項，判決如主文。　　
本案經檢察官江耀民提起公訴，檢察官郭騰月到庭執行職務。
中　　華　　民　　國　　111 　年　　10　　月　　26　　日
                  刑事第八庭　審判長法  官  楊廼伶
　　　　　　　　　                  法  官  李東益
　　　　　　　　　　　　　　　　　　法  官  林正忠
以上正本證明與原本無異。
如不服本判決應於收受判決後20日內向本院提出上訴書狀，並應
敘述具體理由。其未敘述上訴理由者，應於上訴期間屆滿後20日
內向本院補提理由書（均須按他造當事人之人數附繕本）「切勿
逕送上級法院」。
因疫情而遲誤不變期間，得向法院聲請回復原狀。
                                    書記官  張佩旻
中　　華　　民　　國　　111 　年　　11　　月　　1 　　日